【裁判字號】    99,聲減,83
【裁判日期】    990806
【裁判案由】    聲請減刑
【裁判全文】
臺灣板橋地方法院刑事裁定              99年度聲減字第83號
聲  請  人
即受 刑 人  甲○○
上列受刑人因違反毒品危害防制條例等案件，就已經判決確定之
罪刑聲請減刑，本院裁定如下：
    主  文
甲○○所犯如附表所列之罪，均減刑詳如附表所載。應執行有期
徒刑玖月又壹拾伍日，如易科罰金，以銀元佰元即新臺幣玖佰
元折算壹日。
    理  由
一、聲請意旨略以：受刑人甲○○犯如附表所列之罪，經如附表
    所列之法院判處如附表所列之刑確定在案，其所犯上開各罪
    之犯罪時間均在民國96年4 月24日以前，所犯如附表所列之
    罪，核與中華民國96年罪犯減刑條例規定相符，爰聲請裁定
    減刑等語。
二、按中華民國96年罪犯減刑條例第8 條第1 項規定：「依本條
    例應減刑之罪，已經判決確定尚未執行或執行未完畢者，由
    檢察官或應減刑之人犯聲請最後審理事實之法院裁定之。」
    ，則應減刑之罪已判決確定，而於中華民國96年罪犯減刑條
    例施行之日，尚未執行或執行未完畢者，應依聲請予以減刑
    。次按「二以上徒刑併執行者，刑法第77條所定最低應執行
    之期間，合併計算之，為刑法第79條之1 第1 項所明定。又
    行刑累進處遇條例施行細則第15條第1 項規定：『對有二以
    上刑期之受刑人，應本分別執行合併計算之原則，由指揮執
    行之檢察官於執行指揮書上註明合併計算之刑期，以定其責
    任分數。』，依該規定，有二以上刑期之受刑人，其刑期既
    合併計算，以定其責任分數，則依行刑累進處遇條例第28條
    之1 第1 項，就該責任分數計算所得縮短應執行之刑期，自
    亦合併計算。另『經縮短應執行之刑期者，其累進處遇及假
    釋，應依其縮短後之刑期計算。』、『受刑人經縮短刑期執
    行期滿釋放時，由典獄長將受刑人實際服刑執行完畢日期，
    函知指揮執行之檢察官。』，同條第3 、4 項分別定有明文
    。足見有二以上刑期之受刑人，雖應分別執行，但由上開合
    併計算刑期、合併計算所得縮短應執行之刑期、累進處遇及
    假釋，依縮短後之刑期計算，縮短刑期執行期滿為實際服刑
    執行完畢日期觀之，實無從區分各項刑期執行完畢之日期。
    而應待全部刑期執行完畢，始能認為各項刑期已執行完畢。
    」（最高法院97年度台抗字第747 、752 號、98年度台抗字
    第652 號裁定意旨參照）。
三、經查：
（一）受刑人甲○○前因犯如附表編號一、二所示之施用第一級
      、第二級毒品案件，經本院以92年度訴字第2627號判決分
      別判處有期徒刑10月、6 月確定；因犯如附表編號三所示
      之強制案件，經本院以92年度訴字第2050號判決判處有期
      徒刑5 月，嗣經臺灣高等法院以93年度上訴字第1086號判
      決上訴駁回確定，而前開三刑期，並曾經臺灣高等法院以
      93年度聲字第1190號裁定定應執行有期徒刑1 年7 月確定
      ，此有前開判決書及臺灣高等法院被告前案紀錄表各1 份
      在卷可憑。
（二）另受刑人前因犯施用第一級毒品、第二級毒品案件，經本
      院以93年度訴字第936 號判決分別判處有期徒刑1 年、8
      月（下稱甲、乙刑期）確定；因犯搶奪、加重強盜罪，經
      本院以93年度訴字第926 號判決分別判處有期徒刑8 月、
      8 年（下稱丙、丁刑期）確定，而甲、乙、丙刑期嗣均經
      本院以96年度聲減字第3598號裁定予以減刑後，與不得減
      刑之丁刑期合併定應執行有期徒刑9 年，並經臺灣高等法
      院以96年度抗字第992 號裁定抗告駁回確定，且受刑人自
      93年5 月25日起，即入監接續執行上揭有期徒刑1 年7 月
      、9 年之刑期迄今，同有前開裁定書及臺灣高等法院被告
      前案紀錄表各1 份在卷可憑。
（三）由前揭最高法院裁定意旨可知，有二以上刑期之受刑人，
      雖應分別執行，但由上開合併計算刑期、合併計算所得縮
      短應執行之刑期、累進處遇及假釋，依縮短後之刑期計算
      ，縮短刑期執行期滿為實際服刑執行完畢日期觀之，實無
      從區分各項刑期執行完畢之日期，而應待全部刑期執行完
      畢，始能認為各項刑期已執行完畢，故本件如附表編號一
      至三所示之有期徒刑10月、6 月、5 月所定之應執行刑既
      與上揭有期徒刑9 年之刑期接續執行，實無從區分各項刑
      期執行完畢之日期，而應待全部刑期執行完畢，始能認為
      各項刑期已執行完畢，是本件如附表編號一至三所示之刑
      期既均尚未執行完畢，且受刑人所犯如附表編號一至三所
      示之罪之犯罪時間既皆在96年4 月24日以前，均合於中華
      民國96年罪犯減刑條例減刑條件，是其聲請皆予以減刑，
      經核尚無不合，應予准許。
（四）末按裁判確定前犯數罪均應減刑而未定執行刑者，就各罪
      依第2 條、第4 條、第6 條至第8 條規定減刑後，適用刑
      法第51條定其應執行之刑。裁判確定前犯數罪均應減刑而
      已定執行刑者，仍依前項規定，另定應執行之刑，中華民
      國96年罪犯減刑條例第10條定有明文。從而，本件如附表
      編號一至三所示之有期徒刑經減刑後，為免受刑人或檢察
      官復就同一減刑刑期範圍，另向法院再聲請定應執行刑之
      繁瑣，爰依前揭規定，就如附表編號一至三所示之刑期減
      刑後，一併定其應執行之刑。
四、綜上所述，依中華民國96年罪犯減刑條例第2 條第1 項第3
    款、第8 條第1 項、第3 項、第9 條、第10條第2 項、第12
    條，95年7 月1 日修正施行前刑法第41條第1 項前段、第2
    項、第51條第5 款，廢止前罰金罰鍰提高標準條例第2 條，
    現行法規所定貨幣單位折算新臺幣條例第2 條，裁定如主文
    。
中    華    民    國    99    年    8     月    6     日
                  刑事第十七庭  法  官  張 兆 光
上列正本證明與原本無異。
如不服本裁定，應於裁定送達後五日內敘明抗告理由，向本院提
出抗告狀。
                                書記官  曹 秋 冬
中    華    民    國    99    年    8     月    6     日
附表：
┌───────┬─────────┬─────────┬─────────┐
│  編      號  │       一         │       二         │        三        │
├───────┼─────────┼─────────┼─────────┤
│  罪      名  │施用第一級毒品    │施用第二級毒品    │強制              │
├───────┼─────────┼─────────┼─────────┤
│  宣  告  刑  │有期徒刑拾月      │有期徒刑陸月      │有期徒刑伍月      │
├───────┼─────────┼─────────┼─────────┤
│  所 犯 法 條 │毒品危害防制條例第│毒品危害防制條例第│刑法第304條第1項  │
│              │10條第1 項        │10條第2 項        │                  │
├───────┼─────────┼─────────┼─────────┤
│犯罪日期（民國│92年9 月5 日起至92│92年9 月5 日起至92│92年7月10日       │
│）            │年10月15日止      │年10月15日止      │                  │
├──┬────┼─────────┼─────────┼─────────┤
│偵查│機    關│臺灣板橋地方法院檢│臺灣板橋地方法院檢│臺灣板橋地方法院檢│
│機關│        │察署              │察署              │察署              │
│及案├────┼─────────┼─────────┼─────────┤
│號  │案    號│92年度毒偵字第3391│92年度毒偵字第3391│92年度偵字第13456 │
│    │        │號                │號                │號                │
├──┼────┼─────────┼─────────┼─────────┤
│最  │法    院│本院              │本院              │臺灣高等法院      │
│後  ├────┼─────────┼─────────┼─────────┤
│事  │案    號│92年度訴字第2627號│92年度訴字第2627號│93年度上訴字第1086│
│實  │        │                  │                  │號                │
│審  ├────┼─────────┼─────────┼─────────┤
│    │判決日期│93年1月28日       │93年1月28日       │93年6月25日       │
├──┼────┼─────────┼─────────┼─────────┤
│確  │法    院│本院              │本院              │臺灣高等法院      │
│定  ├────┼─────────┼─────────┼─────────┤
│判  │案    號│92年度訴字第2627號│92年度訴字第2627號│93年度上訴字第1086│
│決  │        │                  │                  │號                │
│    ├────┼─────────┼─────────┼─────────┤
│    │確定日期│93年2月23日       │93年2月23日       │93年7月15日       │
├──┴────┼─────────┼─────────┼─────────┤
│合於中華民國96│第2條第1項第3款   │第2條第1項第3款   │第2條第1項第3款   │
│年罪犯減刑條例│                  │                  │                  │
├───────┼─────────┼─────────┼─────────┤
│減刑後之刑期  │有期徒刑伍月，如易│有期徒刑月，如易│有期徒刑貳月又壹拾│
│              │科罰金，以銀元佰│科罰金，以銀元佰│伍日，如易科罰金，│
│              │元即新臺幣玖佰元折│元即新臺幣玖佰元折│以銀元佰元即新臺│
│              │算壹日            │算壹日            │幣玖佰元折算壹日  │
└───────┴─────────┴─────────┴─────────┘

司法院資訊處製作；財團法人民間司法改革基金會備份。
